【裁判字號】    98,毒抗,241
【裁判日期】    980623
【裁判案由】    毒品危害防制條例
【裁判全文】
臺灣高等法院刑事裁定                 98年度毒抗字第241號
抗  告  人
即受處分人  甲○○
上列抗告人因違反毒品危害防制條例案件，不服臺灣臺北地方法
院98年5月18日裁定（98年度毒聲字第255號），提起抗告，本院
裁定如下：
    主  文
抗告駁回。
    理  由
一、本件原裁定意旨略以：受處分人甲○○（所涉販賣第二級毒
    品犯行，另行提起公訴）基於施用第二級毒品安非他命之犯
    意，於民國（下同）98年3月24日晚間7時17分左右為警採尿
    時回溯96小時內某時許，在臺灣地區不詳地點，非法施用第
    二級毒品安非他命一次。嗣於98年3月24日下午4時30分許，
    為警在臺北市松山區○○○路○段234號之麥當勞速食餐廳內
    查獲，並徵得其同意，自其身上外套右側口袋內，查獲第二
    級毒品安非他命一包（淨重 8.5公克）。受處分人雖矢口否
    認施用第二級毒品，惟經警採集受處分人尿液送請台灣尖端
    先進生技醫藥股份有限公司檢驗，結果呈第二級毒品安非他
    命類陽性反應，有該公司出具濫用藥物檢驗報告一紙附卷可
    稽。而扣案之毒品一包經送臺北市政府警察局鑑定之結果，
    則檢出第二級毒品安非他命、甲基安非他命及二甲基安非他
    命成分，亦有該局鑑驗通知書一紙在卷可參，受處分人施用
    第二級毒品安非他命之犯行既堪認定，爰依檢察官之聲請，
    按毒品危害防制條例第20條第 1項及觀察勒戒處分執行條例
    第3條第1項規定，裁定將受處分人送勒戒處所為觀察、勒戒
    。
二、受處分人抗告意旨略以：原裁定記載受處分人否認施用毒品
    犯行，與事實不符。另起訴書亦載明，受處分人為「無另案
    論責」，然現又裁定觀察勒戒，難令受處分人甘服，為此提
    起抗告云云。
三、按甲基安非他命為毒品危害防制條例第 2條第2項第2款所列
    之第二級毒品，犯該條例第10條第 2項之施用第二級毒品罪
    者，檢察官應聲請法院裁定，令被告入勒戒處所觀察、勒戒
    ，其期間不得逾2月，毒品危害防制條例第20條第1項定有明
    文。
四、經查：受處分人於98年 3月24日，經警採集尿液送請台灣尖
    端先進生技醫藥股份有限公司，以酵素免疫分析法進行初步
    檢驗，再以氣相層析質譜儀分析法進行確認分析結果，確呈
    安非他命、甲基安非他命陽性反應，有該公司出具之濫用藥
    物檢驗報告一紙附卷足憑。而甲基安非他命經口服投與後，
    約百分之七十於24小時內自尿中排出，約百分之九十於96小
    時內自尿中排出，而其成分之檢出，與其投與方式、投與量
    、個人體質、採尿時間與檢測儀器之精密度等諸多因素有關
    ，因此僅憑尿液中呈甲基安非他命陽性反應，推算吸食時間
    距採集時間之長短，最長可能不會超過四日，有行政院衛生
    署藥物食品檢驗局81年2月8日（）藥檢壹字001156號函可
    參。又目前尿液檢體之毒品反應鑑驗方法，以氣相層析質譜
    儀分析法最為精確，該法係在良好的操作條件下，以氣相層
    析質譜儀作藥物及其代謝物之定性及定量分析，幾乎不會有
    偽陽性反應產生之可能（行政院國軍退除役官兵輔導委員會
    臺北榮民總醫院83年4月7日（）北總內字第 03050號函，
    及法務部調查局第 6處87年 9月22日（）發技（一）字第
    87071491號函均曾揭示上旨）。且本件員警在臺北市松山區
    ○○○路5段234號之麥當勞速食餐廳內查獲，並徵得其同意
    ，自其身上外套右側口袋內，查獲第二級毒品安非他命一包
    （淨重 8.5公克），經送臺北市政府警察局鑑定之結果，則
    檢出第二級毒品安非他命、甲基安非他命及二甲基安非他命
    成分，亦有該局鑑驗通知書一紙在卷可參。抗告意旨雖謂原
    裁定記載受處分人否認施用毒品犯行，與事實不符云云。惟
    查，受處分人固於警詢時自承，於98年 3月23日，在臺北市
    南港區○○街不知名公園內，施用安非他命，然於檢察官偵
    訊時，即翻異前詞，否認施用犯行，是受處分人確於偵訊時
    否認犯行，原裁定記載並無錯誤。另受處分人因涉販賣第二
    級毒品犯行，被提起公訴，其起訴書記載，自與本案施用毒
    品犯行無涉，附此敘明。是受處分人確曾於98年 3月24日晚
    間 7時17分左右為警採尿時回溯96小時內之某時，有施用第
    二級毒品安非他命之行為，原審因依毒品危害防制條例第20
    條第1項、觀察勒戒處分執行條例第3條第1項之規定，裁定
    受處分人應送勒戒處所觀察、勒戒，經核並無不合。受處分
    人抗告，指摘原裁定不當，為無理由，應予駁回。
據上論結，應依刑事訴訟法第412條，裁定如主文。
中    華    民    國    98    年    6     月    23    日
                  刑事第十七庭  審判長法  官  趙功恆
                                      法  官  陳憲裕
                                      法  官  陳世宗
以上正本證明與原本無異。
不得再抗告。
                                      書記官  張美華
中    華    民    國    98    年    6     月    23    日


司法院資訊處製作；財團法人民間司法改革基金會備份。
